【裁判字號】    95,訴,449
【裁判日期】    950630
【裁判案由】    偽造文書等
【裁判全文】
臺灣屏東地方法院刑事判決               95年度訴字第449號
公  訴  人  臺灣屏東地方法院檢察署檢察官
被      告  乙○○
上列被告因偽造文書等案件，經檢察官提起公訴（94年度偵字第
5082號），被告於本院準備程序中就被訴事實為有罪之陳述，經
本院合議庭裁定由受命法官獨任依簡式審判程序審理，判決如下
：
    主  文
乙○○連續行使偽造私文書，足以生損害於他人，處有期徒刑拾
月。緩刑年。如附表所示簽帳單上偽造之「甲○○」署押共陸
枚沒收。
    事  實
一、乙○○於民國94年8 月25日13時30分許，利用其借住於朋友
    陳惠玲位於屏東縣東港鎮○○路331 巷17弄2 號住處之機會
    ，見陳惠玲之胞妹甲○○至該處訪親，竟基於意圖為自己不
    法之所有之犯意，徒手竊取甲○○所遺留在房間內之咖啡色
    小皮包1 只及其內之復華銀行股份有限公司（下稱復華銀行
    ）信用卡、大眾銀行股份有限公司（下稱大眾銀行）信用卡
    、中華商業銀行股份有限公司（下稱中華商業銀行）東森購
    物卡、玉山銀行股份有限公司（下稱玉山銀行）華歌爾聯名
    卡、玉山銀行全國電子聯名卡、中國信託銀行股份有限公司
    （下稱中國信託銀行）信用卡、國泰世華銀行股份有限公司
    （下稱國泰世華銀行）現金卡各1 張。俟竊得上開信用卡後
    ，另基於意圖為自己不法之所有而詐欺取財、行使偽造私文
    書之概括犯意，持所竊得之復華銀行信用卡、玉山銀行全國
    電子聯名卡，於附表所示之時間及特約商店地點，盜刷信用
    卡加油或購物，並在簽帳單上簽名欄內偽簽「甲○○」之署
    押（僅附表編號部分因複寫關係而偽造署押2 枚，其餘均
    偽造署押1 枚），主張係甲○○本人而行使之，使不知情之
    特約商店刷卡人員李佳芳、蘇紋誼、李佳彤、鄭雅方等人均
    陷於錯誤，誤信其為真正持卡人而交付其所購買之物品（或
    為其車輛添加油料），足生損害於甲○○、附表所示之特約
    商店及玉山銀行、復華銀行撥付消費款項之正確性，共計詐
    得財物之價值合計為新台幣（下同）8,494 元。嗣因甲○○
    本人接獲復華銀行、玉山銀行等發卡銀行之消費簡訊通知，
    始知信用卡遭盜刷而報警查獲上情。
二、案經甲○○訴由屏東縣警察局報移送臺灣屏東地方法院檢察
    署檢察官偵查起訴。
    理  由
一、本件被告乙○○所犯係死刑、無期徒刑、最輕本刑為3 年以
    上有期徒刑以外之罪，其於準備程序中就被訴事實為有罪之
    陳述，經法官告知簡式審判程序之旨，並聽取公訴人、被告
    之意見後，本院認為適宜進行簡式審判程序審理，合先敘明
    。
二、上揭事實，訊據被告乙○○於警詢、偵查及本院審理中坦承
    不諱，核與證人即告訴人甲○○於警詢、偵查中指證情節相
    相符，並經證人即附表所示特約商店人員李佳芳、蘇紋誼、
    李佳彤、鄭雅方於警詢證稱被告確有持甲○○之信用卡刷卡
    消費等語甚詳，並有告訴人甲○○領回失竊贓物及附表編號
    至所示特約商店人員領回盜刷所得商品所出具贓物認領
    保管單共4 份、如附表所示之信用卡簽帳單5 紙及被告帶同
    警方前往行竊、消費地點指認之照片共5 張在卷可稽，堪認
    被告之自白確與事實相符。綜上，本件事證明確，被告之犯
    行洵堪認定。
三、按信用卡之簽帳單，係持卡人向特約商店消費後，簽署持卡
    人之姓名，由特約商店向發卡銀行請款，該簽帳單由持卡人
    簽名，即表示持卡人同意依據其與發卡銀行間之約定，對其
    所購物品或接受服務，均應按簽帳單之消費金額，付款予發
    卡銀行，故持卡人於簽帳單簽名，係對所簽金額負擔付款之
    義務，性質上屬消費付款契約書，亦為私文書（最高法院90
    年度台上字第6898號判決參照），故核被告竊取被害人甲○
    ○小皮包及其內信用卡、現金卡之所為，係犯刑法第320 條
    第1 項之普通竊盜罪；又其持竊得之信用卡盜刷加油、購物
    ，而在簽帳單上偽簽「甲○○」之署押，並持以行使交付予
    特約商店人員之所為，則係犯刑法第216 條、第210 條之行
    使偽造私文書罪、刑法第339 條第1 項之詐欺取財罪。被告
    在簽帳單上偽造署署押之行為，為偽造私文書之部分行為，
    偽造私文書之低度行為，復為行使之高度行為所吸收，均不
    另論罪；被告多次行使偽造私文書、詐欺取財犯行，時間緊
    接，方法相同，觸犯構成要件相同之罪，顯係基於概括犯意
    反覆為之，為連續犯，應依刑法第56條規定論以1 罪，並加
    重其刑。被告所犯竊盜、連續行使偽造私文書罪、連續詐欺
    取財罪等3 罪間，有方法、目的之牽連關係，應從一重論以
    連續行使偽造私文書罪處斷。爰審酌被告並無前科（有卷附
    臺灣屏東地方法院檢察署刑案資料查註紀錄表、臺灣高等法
    院被告前案紀錄表可參），基於一時貪念，竟竊取他人財物
    ，復持竊得之信用卡盜刷消費，守法觀念不佳，惟本件犯罪
    手段尚稱平和，且部分特約商店均已追回盜刷購買之商品，
    且被告犯後態度尚可等一切情狀，量處如主文所示之刑。再
    被告前未曾受有期徒刑以上刑之宣告已如上述，其因罹患重
    鬱症（參卷附輔英科技大學附設醫院疾病診斷證明書），自
    我克制能力難免較差，因一時失慮，偶罹刑典，事後已坦承
    犯行，亦表悔意，其經此偵審程序及罪刑宣告後，應知所惕
    勵，信無再犯之虞，因認以暫不執行其刑為適當，併予宣告
    緩刑3 年，以啟自新。末查，被告於簽帳單上偽簽之「甲○
    ○」署押共6 枚（僅附表編號部分因複寫結果而偽造署押
    2 枚，其餘均偽造署押1 枚），均應依刑法第219 條規定，
    併予宣告沒收。
據上論斷，應依刑事訴訟法第299 條第1 項前段、第273 條之1
第1 項，刑法第56條、第216 條、第210 條、第320 條第1 項、
第339 條第1 項、第55條、第74條第1 款、第219 條、罰金罰鍰
提高標準條例第1 條前段，判決如主文。
本案經檢察官王光傑到庭執行職務。
中    華    民    國    95    年    6     月    30    日
                      刑事第四庭    法  官   劉敏芳
以上正本證明與原本無異。
如不服本判決應於收受本判決送達後十日內向本院提出上訴書狀
，其未敘述上訴理由者，並得於提起上訴後十日內向本院補提理
由書狀（均須按他造當事人之人數附繕本）「切勿逕送上級法院
」
中    華    民    國    95    年    6     月    30    日
                                    書記官  許倬維
附表：
┌──┬─────┬────┬────┬─────┬───────┬───────┐
│編號│盜刷日期、│發卡銀行│卡   別 │ 盜刷金額 │盜刷之特約商店│偽造之署押    │
│    │時間      │        │卡   號 │（新台幣）│（地址）、店員│（簽帳單頁碼）│
│    │          │        │        │          │姓名、消費項目│              │
├──┼─────┼────┼────┼─────┼───────┼───────┤
│  │94年8 月26│復華銀行│復華銀行│1,365元   │中國石油公司東│甲○○2 枚    │
│    │日15時23分│        │信用卡  │          │港加油站（屏東│（1 式2 聯，有│
│    │          │        ├────┤          │縣東港鎮○○路│複寫，見警卷第│
│    │          │        │00000000│          │一段85號）、加│83頁)         │
│    │          │        │00000000│          │油員李佳芳    │              │
│    │          │        │        │          ├───────┤              │
│    │          │        │        │          │加油          │              │
├──┼─────┼────┼────┼─────┼───────┼───────┤
│  │94年8 月26│玉山銀行│玉山銀行│1,890元   │衣次元服飾店（│甲○○1 枚    │
│    │日16時48分│        │全國電子│          │屏東縣東港鎮中│（非複寫型式，│
│    │          │        │聯合卡  │          │山路66號）、店│見警卷第80頁) │
│    │          │        │        │          │員蘇紋誼      │              │
│    │          │        ├────┤          ├───────┤              │
│    │          │        │00000000│          │購物          │              │
│    │          │        │00000000│          │              │              │
├──┼─────┼────┼────┼─────┼───────┼───────┤
│  │94年8 月26│玉山銀行│同上    │2,844元   │莎娜內衣店（屏│甲○○1 枚    │
│    │日16時55分│        │        │          │東縣東港鎮中山│（非複寫型式，│
│    │          │        │        │          │路108 號）、店│見警卷第81頁）│
│    │          │        │        │          │員李佳彤      │              │
│    │          │        │        │          ├───────┤              │
│    │          │        │        │          │購物          │              │
├──┼─────┼────┼────┼─────┼───────┼───────┤
│  │94年8 月26│玉山銀行│同上    │2,196元   │屈臣氏商店（屏│甲○○1 枚    │
│    │日17時24分│        │        │          │東縣東港鎮中山│（非複寫型式，│
│    │          │        │        │          │路59號）鄭雅方│見警卷第82頁）│
│    │          │        │        │          ├───────┤              │
│    │          │        │        │          │購物          │              │
├──┼─────┼────┼────┼─────┼───────┼───────┤
│  │94年8 月26│玉山銀行│同上    │199元     │同上          │甲○○1 枚    │
│    │日17時27分│        │        │          │              │（非複寫型式，│
│    │          │        │        │          │              │見警卷第82 頁)│
│    │          │        │        │          ├───────┤              │
│    │          │        │        │          │購物          │              │
└──┴─────┴────┴────┴─────┴───────┴───────┘
附錄本判決論罪科刑法條全文：
刑法第210條
偽造、變造私文書，足以生損害於公眾或他人者，處5 年以下有
期徒刑。
刑法第216條
行使第210 條至第215 條之文書者，依偽造、變造文書或登載不
實事項或使登載不實事項之規定處斷。
刑法第339條第1項
意圖為自己或第三人不法之所有，以詐術使人將本人或第三人之
物交付者，處5 年以下有期徒刑、拘役或科或併科1 千元以下罰
金。
刑法第320條
意圖為自己或第三人不法之所有，而竊取他人之動產者，為竊盜
罪，處5 年以下有期徒刑、拘役或500 元以下罰金。


司法院資訊處製作；財團法人民間司法改革基金會備份。
